臺灣高雄地方法院刑事判決　　　　　　 94年度訴緝字第162號
公　訴　人　臺灣高雄地方法院檢察署檢察官
被　　　告　丙○
　　　　　　　　　　（
上列被告因竊盜案件，經檢察官提起公訴（92年度偵字第11050
號、92年度偵字第17613 號），本院判決如下：
    主  文
丙○共同以犯竊盜罪為常業，累犯，處有期徒刑肆年陸月，並於
刑之執行前令入勞動處所強制工作參年。扣案如附表1 編號1 至
編號11所示之物，均沒收。
    事  實
一、丙○曾於83年間因肅清煙毒條例等案件，經臺灣嘉義地方法
    院判處有期徒刑3 年4 月確定，並於87年2 月2 日假釋期滿
    執行完畢。詎丙○仍不知悔改，與顏永芳（業經臺灣高等法
    院高雄分院判處有期徒刑4 年確定）共同意圖為自己不法之
    所有，基於常業竊盜及恐嚇取財之犯意聯絡，並基於恐嚇取
    財之概括犯意，於附表2 所示時、地，持丙○所有如附表1
    編號1 至11所示之物，由顏永芳在旁把風，而由丙○下手行
    竊，竊得如附表2 編號1 至編號124 所示乙○○等124 人所
    有如附表2 所示之自用自小客車、車牌、手機等物，並恃以
    為生，以之為業；嗣丙○、顏永芳取得失主聯絡電話號碼後
    ，即推由顏永芳連續持用所購買之行動電話易付卡（起訴書
    誤載為王八卡）門號0000000000號、0000000000號、000000
    0000號、0000000000號、0000000000號（上開門號分別植入
    序號000000000000000 號、000000000000000 號、00000000
    0000000 號、000000000000000 號、000000000000000 號等
    5 支手機機身），或以公共電話，而與附表2 編號1 至編號
    118 之車主聯絡，連續恫嚇稱：車子在其手上，倘不按照指
    示匯款，則不告知車輛所在或將之解體變賣等語，致車主心
    生畏懼，部分車主乃依其指示將款項匯入丙○向不詳姓名之
    人取得如附表2 所示龔應進、蕭麗娟、吳明傑、邱世敏、林
    廣義、丁海生、黃朝明、吳忠諭、林穎煇、彭達峰等人之人
    頭帳戶內（匯款金額、帳戶及部分未匯款情形均如附表2 所
    示），再推由顏永芳持丙○透過報紙廣告購得之上開人頭帳
    戶之金融卡，至不特定金融機構之自動櫃員機提領現款予以
    朋分花用（無證據證明龔應進等人與丙○、顏永芳係本案之
    共同正犯）。另丙○與顏永芳竊得附表2 所示編號120 至
    124 等車牌後，以之懸掛於所竊得之贓車上矇混使用，嗣為
    警循線查獲顏永芳及丙○，並扣得丙○所有如附表1 編號1
    至編號11所示之物。
二、案經高雄縣政府警察局移送臺灣高雄地方法院檢察署檢察官
    偵查起訴。
    理  由
一、本件被告丙○所犯係死刑、無期徒刑、最輕本刑為3 年以上
    有期徒刑以外之罪，其於準備程序中就被訴事實為有罪之陳
    述，經法官告知簡式審判程序之旨，並聽取公訴人及被告之
    意見後，經本院裁定由受命法官獨任進行簡式審判程序，合
    先敘明。
二、訊據被告對上揭犯行於本院審理時坦承不諱，並有贓物認領
    收據、查詢車輛認可資料、通聯記錄、現場照片、通話監聽
    譯文、附表2 所示之匯款資料，及如附表1 編號1 至編號11
    所示之物扣案可資佐證。又被告與顏永芳自91年7 月間開始
    犯案，至92年5 月間被查獲止，期間未滿1 年，犯案已高達
    124 件，顯見被告有以犯竊盜罪為常業之犯意。是以，本件
    事證明確，被告與顏永芳共犯常業竊盜及連續恐嚇取財之犯
    行洵堪認定，應予依法論科。
三、按刑法上之所謂常業犯，係指反覆以實施同種類行為為目的
    之社會活動之職業性犯罪，至於犯罪所得之多寡，是否恃此
    為唯一之謀生職業，則非所問，縱令兼有其他職業，仍無礙
    於該常業犯罪之成立，最高法院著有85年度臺上字第510 號
    判例可資參照，被告於短暫期間內實施如附表2 所示之竊盜
    犯行，顯係恃此為生，以犯竊盜為常業，此部分行為係犯刑
    法第322 條之常業竊盜罪。其恐嚇取財既遂之行為，係犯同
    法第346 條第1 項之恐嚇取財罪，被告於附表2 編號4 、7
    、32、34、45、55、65、67、71、74、75、77、79、92、93
    、98、105 、109 、114 部分犯行，被害人尚未依恫嚇內容
    交付財物，該部分恐嚇取財犯罪尚屬未遂，係犯同條第3 項
    恐嚇取財未遂罪。被告所犯前開各罪與顏永芳間有犯意之聯
    絡及行為之分擔，均為共同正犯。又被告前開多次恐嚇取財
    犯行既遂、未遂犯行，時間緊接，犯罪構成要件相同，顯係
    基於概括犯意反覆為之，應依連續犯之規定從一重論以恐嚇
    取財既遂罪。被告與顏永芳所犯前揭常業竊盜、連續恐嚇取
    財之犯行，有方法結果之牽連關係，應依刑法第55條之規定
    從一重以常業竊盜罪處斷。再被告曾於83年間因肅清煙毒條
    例等案件，經臺灣嘉義地方法院判處有期徒刑3 年4 月確定
    ，並於87年2 月2 日假釋期滿執行完畢等情，有臺灣高等法
    院被告前案紀錄表1 份在卷可憑，其於有期徒刑執行完畢後
    ，5 年內再犯本件有期徒刑以上之罪，係屬累犯，應依刑法
    第47條之規定加重其刑。審酌被告正值青壯之年，竟不思循
    正當方式謀取收入，而以共同竊取他人車輛為手段，恐嚇他
    人交付財物，獲得之利益頗豐，並造成被害人財物損失，及
    精神受創至深且鉅，惟念被告於犯後坦承犯行，犯罪後態度
    尚佳等一切情狀，量處如主文所示之刑。又被告係以犯竊盜
    罪為常業，為矯正其常業竊盜之惡習，本院認有將被告送強
    制工作之必要，爰依竊盜犯贓物犯保安處分條例第3 條第1
    項第2 款之規定，併予宣告於刑之執行前令入勞動處所強制
    工作3 年。又如附表1 編號1 至編號11所示之物，係被告所
    有供本案犯罪所用之物，業據被告供承在卷，爰依刑法第38
    條第1 項第2 款宣告沒收。另如附表1 編號11至編號15所示
    之物，被告及顏永芳均辯稱分別係顏永芳與朋友聯絡，或顏
    永芳之妻所有之物，與本件犯行無關等語，因查無證據證明
    係被告與顏永芳犯本罪所用或所得之物，亦非違禁物，爰不
    予宣告沒收；再被告推由顏永芳持人頭帳戶之金融卡，至不
    特定金融機構之自動櫃員機提領現款乙節，因無證據足資證
    明前開金融卡係非法所取得，是本件核與刑法第339 條之2
    第1 項之利用自動付款設備詐欺罪不符；又被告另自承其自
    94年6 月間起至同年10月間被查獲時止，復因竊取汽車案件
    現於檢察官偵查中，惟該部分犯行，距本案犯罪時間之91年
    7 月間起至92年5 月間止，相距已逾2 年，顯非本案常業竊
    盜之犯意所及，與之並無裁判上一罪關係，本院自無庸裁判
    ，均併此敘明。
據上論結，應依刑事訴訟法第299 條第1 項前段、第273 條之 1
第1 項，刑法第28條、第322 條、第346 條第1 項、第55條、第
38條第1 項第2 款，竊盜犯贓物犯保安處分條例第1 條、第3 條
第1 項第2 款、第4 條、第5 條第1 項前段，罰金罰鍰提高標準
條例第1 條前段，判決如主文。
本案經檢察官甲○○庭執行職務。
中　　華　　民　　國　　94　　年　　2 　　月　　8 　　日
                        刑事第十二庭  法  官  洪能超
以上正本證明與原本無異。
如不服本判決應於收受本判決後10日內向本院提出上訴書狀，其
未述上訴理由者，並得於提起上訴後10日內向本院補提理由書
狀（均須按他造當事人之人數附繕本)「 切勿逕送上級法院」。
中　　華　　民　　國　　95　　年　　2 　　月　　8 　　日
                                      書記官  曾小玲
附錄本判決論罪科刑法條：
中華民國刑法第322條
以犯竊盜罪為常業者，處1 年以上7 年以下有期徒刑。
中華民國刑法第346條
意圖為自己或第三人不法之所有，以恐嚇使人將本人或第三人之
物交付者，處6 月以上5 年以下有期徒刑，得併科1 千元以下罰
金。
以前項方法得財產上不法之利益，或使第三人得之者，亦同。
前二項之未遂犯罰之。
中華民國刑法第339條之2
意圖為自己或第三人不法之所有，以不正方法由自動付款設備取
得他人之物者，處3 年以下有期徒刑、拘役或1 萬元以下罰金。
以前項方法得財產上不法之利益或使第三人得之者，亦同。
附表一（扣案物）
┌──┬────────┬─────────┬───────┬──────┐
│編號│  物品名稱      │      數量        │   所有人     │  備註      │
│    │                │                  │              │            │
├──┼────────┼─────────┼───────┼──────┤
│1   │六角板手        │肆支              │丙○          │供犯罪所用之│
│    │                │                  │              │物，宣告沒收│
├──┼────────┼─────────┼───────┼──────┤
│2   │黑色手套        │壹付              │丙○          │供犯罪所用之│
│    │                │                  │              │物，宣告沒收│
├──┼────────┼─────────┼───────┼──────┤
│3   │各式鑰匙樣      │肆串（拾陸支）    │丙○          │供犯罪所用之│
│    │                │                  │              │物，宣告沒收│
├──┼────────┼─────────┼───────┼──────┤
│4   │排檔鎖鑰匙      │肆串（拾捌支）    │丙○          │供犯罪所用之│
│    │                │                  │              │物，宣告沒收│
├──┼────────┼─────────┼───────┼──────┤
│5   │銼刀            │壹支              │丙○          │供犯罪所用之│
│    │                │                  │              │物，宣告沒收│
├──┼────────┼─────────┼───────┼──────┤
│6   │手提電動砂輪機  │壹台              │丙○          │供犯罪所用之│
│    │                │                  │              │物，宣告沒收│
├──┼────────┼─────────┼───────┼──────┤
│7   │鑰匙複製機      │貳台              │丙○          │供犯罪所用之│
│    │                │                  │              │物，宣告沒收│
├──┼────────┼─────────┼───────┼──────┤
│8   │鑰匙丕          │參包              │丙○          │供犯罪所用之│
│    │                │                  │              │物，宣告沒收│
├──┼────────┼─────────┼───────┼──────┤
│9   │活動套桿        │壹支              │丙○          │供犯罪所用之│
│    │                │                  │              │物，宣告沒收│
├──┼────────┼─────────┼───────┼──────┤
│10  │鐵撬            │壹支              │丙○          │供犯罪所用之│
│    │                │                  │              │物，宣告沒收│
├──┼────────┼─────────┼───────┼──────┤
│11  │加長型起子      │貳支              │丙○          │供犯罪所用之│
│    │                │                  │              │物，宣告沒收│
├──┼────────┼─────────┼───────┼──────┤
│12  │行動電話        │壹具              │顏永芳　　　　│非犯罪所用  │
│    │0000000000      │                  │              │不宣告沒收  │
├──┼────────┼─────────┼───────┼──────┤
│13  │行動電話        │壹具              │顏永芳        │非犯罪所用  │
│    │0000000000      │                  │              │不宣告沒收  │
├──┼────────┼─────────┼───────┼──────┤
│14  │行動電話        │壹具              │顏永芳        │非犯罪所用  │
│    │0000000000      │                  │              │不宣告沒收  │
├──┼────────┼─────────┼───────┼──────┤
│15  │行動電話SIM卡   │壹張              │顏永芳之太太所│非犯罪所用  │
│    │                │                  │有            │不宣告沒收  │
└──┴────────┴─────────┴───────┴──────┘
